臺灣臺中地方法院刑事判決　　　　　　100年度簡上字第122號
上　訴　人　古堂來
上列上訴人因妨害風化案件，不服本院臺中簡易庭100年度中簡
字第147號中華民國100年1月25日第一審簡易判決（聲請案號：
臺灣臺中地方法院檢察署99年度偵字第27107號），提起上訴，
本院判決如下：
    主    文
上訴駁回。
    犯罪事實及理由
一、本案經本院合議庭審理結果，認第一審簡易判決認事用法及
    量刑均無不當，應予維持，並引用第一審判決書記載之事實
    、證據及理由（如附件）。
二、上訴人即被告古堂來之上訴理由略以：本案警方查辦過程似
    有引誘犯罪之嫌，因一般嫖客都怕出事被家人知曉，本案被
    告與客人搭訕時已時值深夜，警方卻可以等候客人性交易完
    成製作筆錄，顯然不合一般辦案常情，故本案應係是警方為
    衝業績，自掏腰包叫朋友去嫖妓，帶到旅社時通知警方。再
    者，本件原審判刑太重，希望改判有期徒刑2月，予以被告
    自新之機會云云。
三、經查，本件查獲過程係警方於執行正心正風勤務時，發現被
    告形跡可疑並帶領證人盧弘洲進入「華園大旅社」，於證人
    吳宥臻與盧弘洲完成性交易後，再由證人吳宥臻之供述查獲
    被告，有職務報告、證人吳宥臻、盧弘洲之警詢筆錄在卷可
    參，是被告在毫無根據之情形下，即指控警方引誘犯罪，顯
    屬無稽。再按量刑輕重，係屬事實審法院得依職權自由裁量
    之事項，苟已斟酌刑法第57條各款所列情狀而未逾越法定刑
    度，不得遽指為違法，最高法院著有72年臺上字第6696號、
    75 年臺上字第7033號判例可資參照；且在同一犯罪事實與
    情節，如別無其他加重或減輕之原因，下級審量定之刑，亦
    無過重或失輕之不當情形，則上級審法院對下級審法院之職
    權行使，原則上應予尊重（最高法院85年度臺上字第2446號
    判決意旨參照）。查原審判決依具體個案認定事實，以被告
    所為係犯刑法第231條第1項妨害風化罪，累犯，量處有期徒
    刑6 月，並諭知易科罰金之折算標準，依前揭最高法院判例
    及判決意旨，難認原審判決量刑有何違法或不當之情事。原
    審判決判處被告有期徒刑6月之刑期，並得易科罰金，被告
    尚可藉由繳納有限之罰金數額而免其自由刑之執行，準此，
    被告上訴意旨未能具體指摘原審判決認事用法有何疏漏或違
    誤之處，僅請求法院予其輕判云云，已有未適，且被告前揭
    所陳尚不足以動搖第一審簡易判決所認定之犯罪事實與量刑
    結果，亦無從使本院認定其有暫不執行刑罰為適當之特殊事
    由，因認被告上訴為無理由，應予駁回。
據上論斷，應依刑事訴訟法第455 條之1 第1 項、第3 項、第37
3條、第368條，判決如主文。
本案經檢察官張國強到庭執行職務。
中    華    民    國  100    年    5    月      17    日
                  刑事第十五庭  審判長法  官   劉國賓
                                      法  官   鄭舜元
                                      法  官   柯雅惠
上正本證明與原本無異。
本件不得上訴。
                                      書記官  廖健雄
中    華    民    國  100    年    5    月       17    日